【裁判字號】    90,上更(一),771
【裁判日期】    901121
【裁判案由】    違反槍砲彈藥刀械管制條例等
【裁判全文】
臺灣高等法院刑事判決                  九十年度上更(一)字第七七一號
    上  訴  人  臺灣板橋地方法院檢察署檢察官
    上  訴  人
    即  被  告  乙○○
                李汶哲
                周奇杉
    上  訴  人
    即  被  告  丙○○
    指定辯護人  本院甲○辯護人
    上  訴  人
    即  被  告  丁○○
    選任辯護人  林辰彥
                黃淑怡
                張凱輝
右上訴人等因被告等違反槍砲彈藥刀械管制條例等案件，不服臺灣板橋地方法院，八
十八年度重訴字第二七號，中華民國八十九年十月三日第一審判決（起訴案號：臺灣
板橋地方法院檢察署八十八年度偵字第一七０二０號）提起上訴經判決後，由最高法
院發回更審，本院判決如左：
    主      文
原判決關於乙○○、丙○○、丁○○部分均撤銷。
乙○○、丙○○、丁○○共同販賣自動步槍，乙○○處有期徒刑拾壹年，併科罰金新
台幣陸佰萬元，罰金如易服勞役，以罰金總額與陸個月之日數比例折算；丙○○處有
期徒刑拾年，併科罰金新台幣伍佰萬元，罰金如易服勞役以罰金總額與陸個月之日數
比例折算；丁○○，累犯，處有期徒刑拾肆年，併科罰金新台幣柒佰萬元，罰金如易
服勞役，以罰金總額與陸個月之日數比例折算。
扣案如附表一所示之衝鋒槍肆支（含彈匣柒個）、自動步槍拾壹支、附表二所示之子
彈仟玖佰肆拾壹顆（不含鑑驗時所擊發之陸拾顆子彈）及提單原本壹紙、影本柒紙
、發票原本壹紙、影本貳紙、裝箱單原本壹紙、名址單影本壹紙均沒收。
    事      實
一、丁○○曾因違反槍砲彈藥刀械管制條例案件（犯修正前槍砲彈藥刀械管制條例第
    七條第四項之罪），於民國（下同）八十三年九月九日經台灣桃園地方法院判處
    有期徒刑二年六月確定，刑期起算日期為八十三年十一月四日，指揮執行完畢日
    期為八十六年五月三日，縮刑期滿日期為八十六年四月五日，於八十四年十二月
    二十一日假釋出監，假釋期滿未經撤銷以已執行完畢論，猶不知悔改，竟與其在
    桃園縣桃園市經營凱末蘭ＫＴＶ店所雇用之丙○○及友人乙○○，均明知如附表
    一、二所示之槍械及子彈係經主管機關公告管制進口之物品，及非經中央主管機
    關許可不得運輸、販賣、持有之槍彈，而基於共同犯意之聯絡，謀議集資自國外
    購買槍枝及子彈走私進口後出賣營利，先推由丙○○、乙○○二人自八十八年二
    月五日起至同年月十一日止、自八十八年三月五日起至同年四月十五日止（丙○○於八十八年三月十一日暫時回臺再於同年月十三日離臺）、自八十八年六月四
    日起至八十八年六月二十九日，先後三度自臺灣前往柬埔寨接洽購買槍彈事宜，
    其間丙○○在柬埔寨打電話回台向其不知情之友人高訓堂（經判決無罪確定）借
    用美金二千二百元，由高訓堂於八十八年四月八日自慶豐商業銀行北桃園分行匯
  出美金二千二百元予在柬埔寨之丙○○，嗣於八十八年六月中旬再打電話回台予
    不知情之高訓堂轉告丁○○款七千二百元美金，因丁○○僅籌得新台幣十八萬
    元交付高訓堂，其餘不足部分由高訓堂墊借於八十八年六月十四日再由慶豐商業
    銀行北桃園分行匯出美金七千二百元（起訴書誤為二千二百元）予在柬埔寨之丙○○，另乙○○亦於八十八年六月間在柬埔寨將其所出資之美金七千元交予丙○○，再由其二人在柬埔寨向當地軍火商（年籍姓名不詳之中國成年男子）購買均
    具殺傷力之槍彈，即以每支美金二百八十元購得中共製５６－１式口徑七點六二
    毫米自動步槍十支、北韓製六八型口徑七點六二毫米自動步槍（起訴書誤繕為俄
    製ＡＫ四七７突擊型自動步槍）一支，以每支美金二千元購得巴基斯坦ＰＡＫＩ
    ＳＴＡＮ  ＯＲＤＮＡＮＣＥＦＡＣＴＯＲＩＥＳ製ＭＰ５衝鋒槍二支、美國Ａ
    ．Ａ  ＡＲＭＳ．ＩＮＣ製ＡＰ９型衝鋒槍（起訴書誤為美製ＡＰ１０狙擊型衝
    鋒槍）及美製ＩＮＧＲＡＭ廠製１１型衝鋒槍（起訴書誤繕為美製Ｍ１１烏茲衝
    鋒槍）各一支，並以美金四千元購得制式口徑七點六二毫米步槍子彈（起訴書誤
    為中共制ΑＫ－４７突擊型自動步槍子彈）二千九百八十五顆（鑑驗試射三十顆
    尚餘二千九百五十五顆）、制式口徑九毫米子彈（起訴書誤為點９０型制式衝鋒
    槍子彈）九百六十六顆（經鑑驗試射三十顆，尚餘九百三十六顆）、制式口徑零
    點二五吋子彈五十顆合計為四千零一顆，並由上開軍火商將上開槍彈藏置於大型
    機械廢鐵中；而由乙○○於八十八年六月二十三日於貨物出口證明等資料上簽名
    ，申請將焊接藏置槍彈之該廢鐵自柬埔寨出口運送至臺灣，嗣於八十八年六月二
    十六日裝載於中國貨櫃公司編號ＺＩＭＵ0000000號貨櫃中，在柬埔寨報
    關出口利用不知情之運送人、船運公司以船隻輾轉運至臺灣，乙○○與丙○○則
    於八十八年六月二十九日向不知情之陳宗興（業經檢察官為不起訴處分）借得桃
    園縣蘆竹鄉○○路○段二八九號旁之空地，而裝載有上開焊接藏置槍彈貨櫃經由
    海運於八十八年七月八日運抵高雄港，嗣於八十八年七月十二日下午二十時二十
    五分許，由內陸轉運至臺北縣汐止鎮○○路○段三七五號之中國貨櫃運輸股份有
    限公司所設之五堵集散站等待驗關，乙○○則將其所取得之原提單原本一紙、影
    本七紙、發票（出口商寄送進口商成交文件）原本一紙、影本二紙、裝箱單原本
    一紙、名址單（運送人順航國際股份有限公司提供客戶連絡參考用）影本一紙合
    計十三紙（起訴書誤為均屬影本）於八十八年七月十二日下午十八時許，在桃園
    縣桃園市○○路○段二五三號三樓，將上開原提單等資料置於一黑色黃邊之皮包
    內交與丁○○，檢警人員接獲密報於八十八年七月十三日上午八時三十分許，在
    上開五堵集散站，會同海關人員、運輸公司人員，開啟上開貨櫃，將櫃內之廢鐵
    予以切開，而於當日上午九時四十七分許，首先查獲部分子彈，乃由檢察官下令
    執行緝捕任務之臺北縣警察局刑事警察隊、三重分局、新莊分局之員警逕行拘提
    丁○○、丙○○、乙○○到案，而檢警人員則至是日上午十二時許止，在上開廢
    中陸續起獲槍彈計詳如附表一、二所示（附表二編號三之子彈除外），其後經
    警於同日十五時許在桃園市○○路○段二五三號三樓丁○○之住處查獲上開原提
    單等資料計十三紙，嗣員警再於八十八年七月十六日下午十七時三十分許，前往
    前開五堵集散站，自該廢鐵中再起獲制式口徑零點二五吋子彈五十顆（如附表二
    編號三所載）。
二、案經臺北縣警察局移送臺灣板橋地方法院檢察署檢察官偵查起訴。
    理      由
一、訊據上訴人即被告丙○○坦承其係丁○○經營凱末蘭ＫＴＶ店之員工，與被告乙○○前往柬埔寨之前開期間內，向不知情高訓堂借款美金二千一百元或囑由被告
    丁○○將款美金七千二百元交予高訓堂，因丁○○僅籌款十八萬元，餘新台幣五
    萬餘元由高訓堂補足，先後由高訓堂於八十八年四月八日及同年六月十四日自慶
    豐商業銀行北桃園分行各款美金二千二百元及七千二百元，連同被告乙○○所
    出資之美金七千元，在柬埔寨購買如附表一、二所示之槍彈，將之焊接藏置於廢
    鐵中，由被告乙○○簽名申請出口，裝載於貨櫃運至臺灣，返回臺灣後並向不知
    情之陳宗興洽借空地以放置廢鐵取出槍彈等情不諱（本審卷第一一九頁），訊據
    上訴人即被告乙○○坦承於前開時間與被告丙○○共赴柬埔寨，並交付美金七千
    元予丙○○購買如附表一、二所示之槍彈，並將之焊接藏置於廢鐵中，且由伊簽
    名申請出口，裝載於貨櫃申請運至臺灣，嗣將原提單等資料十三張交予被告丁○○等情不諱（本審卷第一一九頁），上訴人即被告丁○○亦坦承被告丙○○係其
    所經營凱末蘭ＫＴＶ店之員工，曾將新臺幣十八萬元交予高訓堂，並囑高訓堂墊
    借新台幣五萬餘元湊成美金七千二百元經由高訓堂於八十八年六月四日匯予當時
    在柬埔寨之被告丙○○及被告乙○○於八十八年七月十二日下午十八時許在桃園
    縣桃園市○○路○段二五三號三樓，將原提單等資料十三紙交予伊等情，並有經
    警查獲之如附表一、二所示槍彈扣案以及卷附之被告乙○○交被告丁○○所保管
    之原提單等資料十三紙、貨物出口證明單、貨櫃運送單、貨櫃交接運送單、轉運
    申請書各影本一份在卷可按，且有高訓堂於慶豐銀行北桃園分行款申請書影本
    二份在卷為憑，款事實並經被告高訓堂供述屬實。（偵查卷第一二一頁、第一
    二九至一三０頁，原審卷(一)第一八一至一八二頁，原審卷(二)第一八八頁，上訴卷
    (二)第一０九頁）。
二、被告丁○○雖否認有出資購買槍彈之情並辯稱：伊係於八十八年七月初經被告丙○○告知其有走私槍枝，但伊沒有什麼表示，他說如果要我找人買的話，所以伊
    有說如果他有拜託伊的話，伊會找朋友來買，伊始知走私槍彈，最初因被告丙○○說要買木材才借給他，乙○○交予伊之資料放在皮包裡，伊並未打開，不知是
    何資料，伊未出資參與購買槍彈事宜云云，惟查被告丁○○於警訊中供承：伊係
    於八十八年六月中旬才知道被告丙○○從柬埔寨進口的不是木材，而係以廢鐵夾
    帶槍械走私進口，伊知道時該批槍械已上船，伊就順其自然走私進口等語（見偵
    查卷第二十二頁），被告丁○○在本院審理時對其上開警訊供述，亦不爭執，並
    表示不用再聽該警訊錄音等情（本審卷第六十二頁），而被告丙○○係在被告丁○○所經營之凱末蘭ＫＴＶ店任事，參以被告丙○○在本院審理時已承認其家中
    經濟不好房屋仍向人承租從未做過木材生意等情（本審卷第五十九頁、第六十頁
    ），然被告丁○○竟會輕信而願不問詳情，即由國內籌數額非小之錢交由高訓堂
    ，並囑高訓堂代墊不足之款，由伊負責歸還，再予遠在國外之被告丙○○，顯
    有違常情以觀，被告丁○○應知被告丙○○並未從事木材進口生意至明，其所辯
    丙○○欲自柬埔寨進口木材已難採信，而查扣之提單、發票及裝箱單均進口報關
    必須具備之文件，有財政部基隆關稅局八十九年六月十三日基普五字第八九一０
    三四七八號函在卷可按（見一審卷第八十、八十一頁），雖被告乙○○在警訊及
    原審及本院審理時供稱係丙○○交代伊拿給丁○○，他（指丙○○）才要過去找
    丁○○拿，因我知道丙○○常去他（指丁○○）店裡，我交提單給丁○○時並沒
    有與他說什麼，我沒有向他說是何人的，我們雙方交東西時並未交談，我交給丁○○後才跟丙○○說要到丁○○那邊拿東西等情，然依常情，受託保管物品，焉
    有不詢以何人之何物品，以及交付者不告知是何人物品之理，更何況是報關提貨
    之重要文件，且依被告丁○○前開所供其於八十八年六月中旬即已知丙○○自柬
    埔寨以進口廢鐵夾帶槍彈之事，則其所稱不知乙○○所交付之資料為報關取貨之
    文件，顯與常情有違，自難採信。
三、依被告丙○○所供購買系爭槍彈之價錢為自動步槍每支美金二百八十元、衝鋒槍
    每支美金二千元，子彈全部美金四千元（見偵字卷第九頁背面）則依此計算總價
    應為一萬五千一百八十元，雖被告丙○○在警訊或偵查中稱伊出美金五千七百元
    或稱伊出美金七千元餘由被告乙○○負責，然被告乙○○始終稱其出資美金七千
    元，參以被告丙○○先後二次經由高訓堂款之數額即達美金九千四百元，加起
    來共一萬六千四百元，適足以購買扣案之槍彈，自應以被告乙○○所供其出資七
    千元為是，至於被告丙○○於八十八年七月十六日在新莊警察分局供稱：我的部
    分第一次是在三月中出國在柬埔寨付現金一千元美金、第二次以款方式是由高
    訓堂從台灣出數目是二千二百元美金，其餘在四月中第二次回國之前全部付清
    ，第一次款是買這批槍械用的，第二次是我在柬埔寨跟乙○○住飯店等費用等
    情（見偵查卷第一二七頁背面、第一二八頁正面），然依被告乙○○於同日在新
    莊警察分局所供：約今年八十八年四月份和丙○○前往柬埔寨一處民宅跟一位「
    阿軍」男子見面說他有一批槍械可利用廢五金運送回台灣，於是丙○○說我們
    共同出資購買這批槍械，我負責美金七千元，其於（餘字之誤）由丙○○負責，
    回國後就將我在八十六年用高雄房屋向銀行貸款的錢提領出來兌換美金七千元，
    而以便在八十八年六月與丙○○再次出國，我將七千元美金交給丙○○，再由他
    交給「阿軍」等情視之，被告乙○○既在八十八年六月間再次前往柬埔寨時始將
    美金七千元交予丙○○，則購買系爭槍彈之價款，自不可能於如被告丙○○所稱
    在八十八年四月間即已付清，則被告丙○○於八十八年六月十四日囑由被告丁○○託高訓堂再次美金七千二百元，亦屬用之支付購買槍彈之款，而非僅支付丙○○、乙○○二人在柬埔寨住宿等費用，被告丁○○辯護人指被告丙○○已在八
    十八年四月間付款完畢，被告丁○○所之款非支付購買槍彈之款乙節，自無可
    採。
四、被告丙○○、乙○○雖於審理中均稱本件購買槍彈之事均由邱琮舜主導，丙○○
    並稱邱琮舜約出資美金二千元云云，惟被告丙○○、乙○○、丁○○等於警訊中
    及偵查中均未曾提及邱琮舜有參與購買系爭槍彈及出資之事，雖證人邱琮舜於本
    院前審調查中坦承有幫丙○○到台中代找貿易商及陪乙○○至台中向貿易商拿取
    提單等資料，然否認知情走私槍彈之事，況被告丁○○於警訊中供稱：該筆走私
    進口槍械是由一名劉姓男子（台中人年約四十歲）去接頭完成交易，被告丙○○
    出國之後都是與劉姓男子接洽的，該名邱姓男子不是共犯等語（見偵查卷第二十
    一頁背面、第二十二頁背面）以及被告乙○○在警訊中供稱在柬埔寨時曾與一名
    大陸男子綽號「阿軍」見面，其是丙○○的朋友，曾帶伊及丙○○去機場附近試
    ＡＫ四七式步槍兩次，他（指阿軍）只向我們提及當地槍械很便宜等語（見偵查
    卷第十五頁背面），則渠等於審理中始稱本件走私槍彈係由邱琮舜主導，無非懷
    疑邱琮舜密報，而欲將邱琮舜拖下水，所辯自無可採，又邱琮舜係一般平民，並
    非憲警人員，縱認其為線民而密報亦無陷害教唆之可言，被告辯護人辯以本案係
    陷害教唆乙節，亦無可採。
五、扣案如附表一、二所示之槍枝及子彈，經送內政部警政署刑事警察局鑑定結果均
    具有殺傷力（槍號、管制編號、彈底標記、型號等均詳如附表一、二所載）此有
    內政部警政署刑事警察局八十八年七月十三日刑鑑字第六六八００號鑑驗通知書
    及鑑證一份（見偵查卷第一九五、一九六頁）、八十八年八月二日刑鑑字第七五
    一二０號鑑驗通知書一紙（見偵查卷第二七五頁）在卷可憑，足認查獲之槍彈係
    屬槍砲彈藥刀械管制條例公告管制之槍砲及彈藥，亦屬懲治走私條例第二條所規
    定之管制物品。至於被告辯護人雖稱自動步槍部分並無彈匣故屬廢以及扣案之
    槍彈尚未經報關領取，應屬未入境乙節，惟彈匣係槍枝之附屬物而已，槍枝是否
    具有殺傷力，係就槍枝本身結構而為認定，被告走私進口之自動步槍部分雖未夾
    帶有彈匣，並不因此失其該步槍之性能，又查扣槍彈亦由海運運至高雄港，並經
    陸運運至五堵集貨站，已進入我國領土，雖在等待驗關之前即被查獲，其走私行
    為亦已完成，辯護人所為上開辯解，亦無可採。
六、依被告丙○○在警訊中所供：「（你們走私槍械目的﹖）我們準備要販售該批槍
    械，但還沒有找到買主」（見偵查卷第十頁背面）以及被告丁○○在本院審理時
    已不爭執其在警訊時有如此供述，警訊中供稱：「（你知道以廢進口夾帶走私
    槍械作何處理﹖）我知道時該批槍械已上船，就順其自然走私進口，再找朋友要
    不要轉售出去」（見偵查卷第廿二頁背面，本審卷第六十七頁）等情暨參以被告
    乙○○等三人走私如附表一、二所示槍彈之多等情，彼三人走私進口之槍彈，顯
    係於得逞後販售營利，則其雖僅販入而尚未販出，亦應構成販賣既遂罪。
七、綜上所述，被告乙○○、丙○○、丁○○（以下簡稱被告乙○○等三人）之犯行
    堪予認定，核被告乙○○等三人所為係犯走私條例第二條第一項之私運管制物品
    進口罪，槍砲彈藥刀械管制第七條第一項未經許可運輸衝鋒槍、自動步槍罪、未
    經許可販賣衝鋒槍、自動步槍及同條例第十二條第一項未經許可運輸彈藥罪、販
    賣彈藥罪，被告乙○○等三人利用不知情之運送人、船運公司人員私運管制物品
    進口及運輸槍彈屬間接正犯，渠等三人所犯上開各罪，具有犯意之聯絡及行為之
    分擔，皆為共同正犯，渠等所犯私運管制物品進口及未經許可運輸衝鋒槍、自動
    步槍、子彈等上開罪係屬一行為觸犯數罪名，為想像上競合犯，應從一重論以情
    節較重之未經許可運輸自動步槍罪（按有關槍枝殺傷力之認定僅具「有、無」，
    並無「輕、重」之分有內政部警政署刑事警察局九十年十月二十五日（九十）刑
    鑑字第二０一七五五八號函在卷可稽（本審卷第九十三頁），因而自動步槍與衝
    鋒槍之殺傷力亦無輕重之分，因而本件自動步槍與衝鋒槍之數量分別為十一支與
    四支，二者相較以運輸自動步槍之情節為重）又被告意圖營利而販入衝鋒槍、自
    動步槍及子彈之犯行，亦係一行為觸犯數罪名，為想像上競合犯，應從一重之未
    經許可販賣自動步槍罪處斷，所犯未經許可運輸自動步槍罪及未經許可販賣自動
    步槍罪間具有方法結果之牽連關係，應從情節較重之販賣自動步槍罪處斷，檢察
    官起訴書雖未指被告係意圖營利而販入衝鋒槍、自動步槍及子彈，然此部分所犯
    販賣罪與起訴部分具有裁判上一罪之牽連關係，為起訴效力所及，本院自得併予
    審判，又被告丁○○於八十三年間因違反槍砲彈藥刀械管制條例案件，經台灣桃
    園地方法院判處有期徒刑二年六月確定，於八十四年十二月二十一日假釋出獄縮
    刑期滿日期為八十六年四月五日，有本院被告全國前案紀錄表在卷可按，於假釋
    期滿未經撤銷以已執行畢論，則其於受有期徒刑之執行完畢後，五年內再犯有期
    徒刑以上之本案之罪，應以累犯論，除法定刑為死刑、無期徒刑依法不得加重外
    ，僅就有期徒刑及罰金部分依法加重其刑。
八、原審對被告乙○○等三人為科刑之判決，固非無見，惟查：(1)被告高訓堂雖先後
    二次匯款至柬埔寨予被告丙○○，然其並不知情被告丙○○將款用之購買系爭槍
    彈，其並未參與走私及運輸系爭槍彈之行為（理由詳如後述），原判決將被告高
    訓堂論為共犯，自有未合，(2)被告乙○○等三人所犯販賣自動步槍罪，係屬槍砲
    彈藥刀械管制條例修正公布前第十九條第一項所列之罪，依該條規定經判處有期
    徒刑者，應於刑之執行完畢或赦免後令入勞動場所強制工作，惟該第十九條規定
    ，業經九十年十一月十四日公布之槍砲彈藥刀械管制條例已將其廢止，自不得再
    依該條例對被告等宣付強制工作，原判決併對被告乙○○等三人宣告強制工作，
    亦有未當，檢察官上訴意旨指原判決對被告乙○○、丁○○量刑顯屬偏低，被告
    丁○○否認犯罪提起上訴，雖均無理由，惟原判決關於被告乙○○等三人部分既
    有上述可議之處，且被告丙○○自警訊以迄本院審理，被告乙○○自原審以迄本
    院審理時均坦承犯罪，犯後態度尚屬良好，原審對被告丙○○、乙○○分別量處
    有期徒刑拾肆年併科罰金新台幣柒佰萬元，有期徒刑拾年併科罰金新台幣陸佰
    萬元，被告丙○○、乙○○上訴意旨指原審量刑稍重，尚非無理由，自應由本院
    將原判決關於被告乙○○等三人部分撤銷改判，爰審酌被告乙○○等三人貪圖私
    利罔顧走私槍枝流入不法之徒，將嚴重影響社會治安，以及渠等犯罪之動機、目
    的、手段、所生危害以及犯罪後之態度暨幸經警即時查獲，致尚未落入不法之徒
    等一切情狀，各量處如主文第二項之刑，罰金部分並諭知易服勞役之折算標準，
    扣案之附表一所示衝鋒槍四支（含彈匣七個）、自動步槍十一支、附表二所示之
    子彈三千九百四十一顆（不含已試驗擊發之六十顆，因該六十發已試驗擊發廢失
    ，無庸再諭知沒收）均為違禁物，應依刑法第三十八條第一項第一款規定宣告沒
    收，另原提單原本一紙（影本七紙）、發票原本一紙（影本二紙）、裝箱單一紙
    、名址單影本一紙，係被告乙○○等三人所有供犯本案之罪所用之物，應依刑法
    第三十八條第一項第二款之規定宣告沒收，至於扣案之黑色黃邊之皮包（載有鴻
    毅旅行社字樣）一個雖用以裝上開資料，然尚難認係供犯罪所用之物，爰不予宣
    告沒收。
據上論斷，應依刑事訴訟法第三百六十九條第一項前段、第三百六十四條、第二百九
十九條第一項前段、懲治走私條例第二條第一項、槍砲彈藥刀械管制條例第七條第一
項、第十二條第一項、刑法第十一條前段、第二十八條、第五十五條、第四十七條、
第四十二條第三項、第三十八條第一項第一款第二款、現行法規所定貨幣單位折算新
台幣條例第二條判決如主文。
本案經檢察官陳明光到庭執行職務。
中     華     民     國     九十    年      十一      月     二十一     日
                              臺灣高等法院刑事第十四庭
                                  審判長法  官  陳  祐  輔
                                        法  官  蔡  國  在
                                        法  官  陳  國  文
右正本證明與原本無異。
如不服本判決應於收受送達後十日內向本院提出上訴書狀，其未敘述上訴之理由者並
得於提起上訴後十日內向本院補提理由書（均須按他造當事人之人數附繕本）。
                                        書記官  吳  素  雲
中     華     民     國     九十    年      十一      月     二十六     日
附錄：本案論罪科刑法條全文
槍砲彈藥刀械管制條例第七條第一項：
未經許可製造、販賣或運輸火砲、肩射武器、機關槍、衝鋒槍、卡柄槍、自動步槍、
普通步槍、馬槍、手槍或各類砲彈、炸彈、爆裂物者，處死刑、無期徒刑或七年以上
有期徒刑；處徒刑者，併科新臺幣三千萬元以下罰金。
槍砲彈藥刀械管制條例第十二條第一項：
未經許可製造、販賣或運輸子彈者，處一年以上七年以下有期徒刑，併科新臺幣五百
萬元以下罰金。
懲治走私條例第二條第一項：
私運管制物品進口、出口逾公告數額者，處七年以下有期徒刑，得併科新台幣二十萬
元以下罰。
附表一：
┌──┬──────┬─────────┬──┬─────┬──────┐
│編號│  槍枝種類  │  品            名│數量│  槍  號  │  鑑定結果  │
├──┼──────┼─────────┼──┼─────┼──────┤
│ 一 │   衝鋒槍   │巴基斯坦 PAKISTAN │貳支│  B47880  │槍管內具陸條│
│    │(含彈匣個)│ORDNANCE FACTORIES│    │  B47948  │右旋來復線，│
│    │            │製MP5型口徑九毫米 │    │          │機械性能良好│
│    │            │衝鋒槍（起訴書誤載│    │          │，可擊發子彈│
│    │            │為德製MP5衝鋒槍)  │    │          │，認具殺傷力│
│    │            │                  │    │          │。          │
├──┼──────┼─────────┼──┼─────┼──────┤
│ 二 │   衝鋒槍   │美國 A.A ARMS.INC │壹支│  025668  │槍管內具陸條│
│    │(含彈匣個)│製AP9型衝鋒槍（起 │    │          │右旋來復線，│
│    │            │訴書誤載為美製M10 │    │          │機械性能良好│
│    │            │衝鋒槍)           │    │          │，可擊發子彈│
│    │            │                  │    │          │，認具殺傷力│
│    │            │                  │    │          │。          │
├──┼──────┼─────────┼──┼─────┼──────┤
│ 三 │   衝鋒槍   │美國 INGRAM 廠製  │壹支│          │槍管內具陸條│
│    │(含彈匣壹個)│11型衝鋒槍（其上有│    │          │右旋來復線，│
│    │            │00-0000000字樣，起│    │          │機械性能良好│
│    │            │訴書誤載為PM11烏茲│    │          │，可擊發子彈│
│    │            │槍）              │    │          │，認具殺傷力│
│    │            │                  │    │          │。          │
├──┼──────┼─────────┼──┼─────┼──────┤
│ 四 │  自動步槍  │北韓製 68 型口徑七│壹支│  242958  │槍管內具肆條│
│    │            │點六二毫米自動步槍│    │          │右旋來復線，│
│    │            │（起訴書誤載為俄製│    │          │機械性能良好│
│    │            │AK四七自動步槍）  │    │          │，可擊發子彈│
│    │            │                  │    │          │，認具殺傷力│
│    │            │                  │    │          │。          │
├──┼──────┼─────────┼──┼─────┼──────┤
│ 五 │  自動步槍  │中共製 56-1 式口徑│拾支│  10298   │槍管內具肆條│
│    │            │七點六二毫米自動步｜    │  16047   │右旋來復線，│
│    │            │槍（起訴書誤載為AK│    │  19380│機械性能良好│
│    │            │四七自動步槍）    │    │  22443   │，可擊發子彈│
│    │            │                  │    │  22743   │，認具殺傷力│
│    │            │                  │    │  26667   │。          │
│    │            │                  │    │  45381   │            │
│    │            │                  │    │  00000000│            │
│    │            │                  │    │  00000000│            │
│    │            │                  │    │  00000000│            │
└──┴──────┴─────────┴──┴─────┴──────┘
附表二：
┌──┬────────────┬──────────┬────────┐
│編號│      種    類          │     數    量       │   鑑 定 結 果  │
├──┼────────────┼──────────┼────────┤
│ 一 │制式口徑七點六二毫米步槍│貳仟玖佰捌拾伍顆    │經採樣拾顆送鑑│
│    │子彈（彈底標記為「71 95 │（經試射擊發拾顆，│，以性能檢驗法、│
││」，起訴書誤載為AK47自動│尚餘貳仟玖佰伍拾伍顆│試射法、比對顯微│
│    │步槍子彈）              │）                  │鏡比對法鑑定，認│
│    │                        │                    │均具殺傷力。    │
├──┼────────────┼──────────┼────────┤
│ 二 │制式口徑九毫米子彈（彈底│玖佰陸拾陸顆        │經採樣拾顆送鑑│
│    │標記為「TA9MM-96」，起訴│（經試射擊發拾顆，│，以性能檢驗法、│
│    │書誤載為衝鋒槍子彈      │尚餘玖佰拾陸顆）  │試射法、比對顯微│
│    │                        │                    │鏡比對法鑑定，認│
│    │                        │                    │均具殺傷力。    │
├──┼────────────┼──────────┼────────┤
│ 三 │制式口徑零點二五吋子彈（│伍拾顆              │經採樣五顆送鑑，│
│    │彈底標記為「WIN25AUTO」 │                    │以性能檢驗法鑑定│
│    │，起訴書誤載為點二五手槍│                    │，認均具殺傷力。│
│    │子彈                    │            │                │
└──┴────────────┴──────────┴────────┘


司法院資訊處製作；財團法人民間司法改革基金會備份。
